---
title: "Analyse data Nieuwkapelleplas"
author: "Florian"
date: "`r Sys.Date()`"
output: 
  html_document:
    toc: TRUE
    toc_float:
      collapsed: FALSE
      smooth_scroll: FALSE
editor_options: 
  chunk_output_type: console
---
!! gebruik een project in R; met als submappen /data en /exports

```{r setup, results ='hide', eval = TRUE, echo = FALSE, message = FALSE, cache = FALSE, purl = FALSE, warning = FALSE}
library(knitr)
opts_chunk$set(
  echo = FALSE, 
  eval = TRUE,  
  cache = FALSE, 
  autodep = TRUE,
  dpi = 300,
  fig.width = 150 / 25.4,
  fig.height = 100 / 25.4,
  warning = TRUE,
  error = TRUE,
  message = TRUE
)

library(ggpubr)
library(lubridate)
library(readxl) 
library(tidyverse)
library(ggplot2)
library(dplyr)
library(inbodb)
library(gridExtra)

```

# import
```{r }
# data met manuele toevoeging T.N (som van NO2, NO3, NH4 en _N)
data <- read.csv2("./data/data_NKP.csv", sep = ",")
data$ResultCalc <- as.numeric(data$ResultCalc)
data$FieldSamplingDate <- as.Date(data$FieldSamplingDate, format = "%d/%m/%Y")
data_ZP <- filter(data, data$FieldSampleID == "WVLDIK0133_ZP")
data_R <- filter(data, data$FieldSampleID == "WVLDIK0133_R")
```

# neem gemiddelde waarde tussen randzone en zonnepanelen-zone
```{r}
combitabel <- bind_rows(data_ZP, data_R)
combitabel <- combitabel %>%
  group_by(FieldSamplingDate, AquaComponent, label) %>%
  summarise(combo = mean(ResultCalc)) %>%
  select(FieldSamplingDate, AquaComponent, combo, label)
```


# gemiddeldes, maximum, minimum per variabele per zone
```{r}
# voor zonnepaneelzone (_ZP)
data_ZP_stat <- data_ZP %>%
  group_by(AquaComponent) %>%
  summarise(
    gem = mean(ResultCalc),
    min = min(ResultCalc),
    max = max(ResultCalc),
    p10 = quantile(ResultCalc, probs = 0.1),
    p90 = quantile(ResultCalc, probs = 0.9)
  )

# voor randzone (_R)
data_R_stat <- data_R %>%
  group_by(AquaComponent) %>%
  summarise(
    gem = mean(ResultCalc),
    min = min(ResultCalc),
    max = max(ResultCalc),
    p10 = quantile(ResultCalc, probs = 0.1),
    p90 = quantile(ResultCalc, probs = 0.9)
  )
```

# figuren

per staalnamelocatie: alle gemeten variabelen met aanduiding van MKN richtwaarden (indien opgegeven) in figuur zetten
x = FieldSamplingDate
y = ResultCalc
label: als titel

# vul hier MKN-normen in voor de te onderzoeken stof(fen)
```{r}
## watertype Awe - Nieuwkappelleplas
MKN_O2conc = 6 # mg O2/L - 10p
MKN_02verz = 120 # % - maximum

MKN_TN = 1.3 # mg/L - zomerhalfjaargem
MKN_TP = 0.055 # mg/L - zomerhalfjaargem

MKN_doorzicht = 1.8 # m - zomerhalfjaargem

MKN_EC = 750 # µS/cm (20°C) - 90p
MKN_Cl = 140 # mg/L - gemiddelde
MKN_Sulfaat = 100 # mg/L - gemiddelde

MKN_temp = 25 # °C - maximum

MKN_pH_min = 6.5  # vul minimum pH in
MKN_pH_max = 8.5  # vul maximum pH in
```


```{r}
# figuur met 2 trendlijnen (1 voor ZP, 1 voor R)
figuur <- data %>% 
    filter(AquaComponent == "Cl") %>% 
    ggplot(aes(x = FieldSamplingDate, y = ResultCalc, color = FieldSampleID)) + 
    geom_line() +
    geom_point() +
  geom_hline(yintercept = MKN_Cl, colour = "blue", linetype = "dashed") +
  geom_hline(yintercept = data_ZP_stat$gem[data_ZP_stat$AquaComponent == "Cl"], color = "turquoise3") +
  geom_hline(yintercept = data_R_stat$gem[data_R_stat$AquaComponent == "Cl"], color = "tomato1") +
  labs(title = "Chloride-concentratie NKP (+ gemiddelde)")  + 
  xlab("Datum staalname") + 
  ylab("Chloride (mg/L)") +
    scale_x_date(date_breaks = "1 month", date_labels = "%b-%Y") +
  scale_color_discrete(name = "Locatie", labels = c("Randzone", "Zonnepanelen"))
figuur

## pH - watertype Awe (met minimum en maximum)
titel_figuur = "Zuurtegraad met gemiddeldes (+ MKN in blauw)"

## figuur 
figuur2a <- data %>% 
    filter(AquaComponent == "pH_veld") %>% 
    ggplot(aes(x = FieldSamplingDate, y = ResultCalc, color = FieldSampleID)) + 
    geom_line() +
    geom_point() +
  geom_hline(yintercept = MKN_pH_max, colour = "blue", linetype = "dashed") +
  geom_hline(yintercept = MKN_pH_min, colour = "blue", linetype = "dashed") +
  geom_hline(yintercept = data_ZP_stat$min[data_ZP_stat$AquaComponent == "pH_veld"], color = "lightblue") +
  geom_hline(yintercept = data_ZP_stat$max[data_ZP_stat$AquaComponent == "pH_veld"], color = "lightblue") +
  geom_hline(yintercept = data_R_stat$min[data_R_stat$AquaComponent == "pH_veld"], color = "tomato2") +
  geom_hline(yintercept = data_R_stat$max[data_R_stat$AquaComponent == "pH_veld"], color = "tomato2") +
  labs(title = titel_figuur) +
    scale_x_date(date_breaks = "1 month", date_labels = "%b-%Y")
figuur2a

```

Alle N-variabelen cumulatief in figuur zetten (Nitriet, nitraat, ammonium, OrgN = TN)
Aandeel van gemeten vennen voldoet aan MKN-normen (voor alle variabelen)

```{r}
# subset met nitraten (NO2, NO3, NH4)
nitraten <- subset(data, AquaComponent %in% c("NO2", "NO3", "NH4", "NH4_N", "NO2_N", "NO3_N"))
nutriënten <- subset(data, AquaComponent %in% c("NO2", "NO3", "NH4", "NH4_N", "NO2_N", "NO3_N", "TP", "TN"))
nutriënten_R <- subset(nutriënten, FieldSampleID == "WVLDIK0133_R")
nutriënten_ZP <- subset(nutriënten, FieldSampleID == "WVLDIK0133_ZP")
```



# democode functie 'maak_figuur' 
functie: maak figuur, laat deze zien en sla ze op
```{r}
# genereer plot en sla op
save_plot <- function(dataset, component, naam, title = NULL, xas = NULL, yas = NULL, naam_linetype = NULL, labels_linetype = NULL){
  figuur <- dataset %>%
    filter(AquaComponent %in% component) %>%  
    ggplot(aes(x = FieldSamplingDate, y = ResultCalc, color = label, linetype = FieldSampleID)) +
    scale_x_date(date_breaks = "1 month", date_labels = "%b-%Y") + # visualiseert data per maand in format maand-jaar
    geom_line() +
    geom_point() +
    labs(title = title) + xlab(xas) + ylab(yas) +
  scale_linetype_discrete(name = naam_linetype, labels = labels_linetype)
  print(figuur)
  ggsave(plot = figuur,
         filename = paste0("./exports/NKP_", naam, ".jpg"), width = 9, height = 6)
}

# puur om plot te genereren
maak_plot <- function(dataset, component, title = NULL, xas = NULL, yas = NULL, naam_linetype = NULL, labels_linetype = NULL){
  figuur <- dataset %>%
    filter(AquaComponent %in% component) %>%  
    ggplot(aes(x = FieldSamplingDate, y = ResultCalc, color = label, linetype = FieldSampleID)) +
    scale_x_date(date_breaks = "1 month", date_labels = "%b-%Y") + # visualiseert data per maand in format maand-jaar
    geom_line() +
    geom_point() +
    labs(title = title) + xlab(xas) + ylab(yas) +
  scale_linetype_discrete(name = naam_linetype, labels = labels_linetype)
  figuur
}
```

toepassing van deze functie
```{r}
# zuurtegraad
plot_pH_R <- maak_plot(data_R, "pH_labo", "Zuurtegraad randzone")
plot_pH_ZP <- maak_plot(data_ZP, "pH_labo", "Zuurtegraad zonnepanelen")
ggarrange(plot_pH_R, plot_pH_ZP, ncol = 2, nrow = 1, common.legend = TRUE, legend = FALSE)

# nitraat
plot_NO3_R <- maak_plot(data_R, "NO3", "Nitraat randzone", yas = "mg/L")
plot_NO3_ZP <- maak_plot(data_ZP, "NO3", "Nitraat zonnepanelen", yas = "mg/L")
ggarrange(plot_NO3_R, plot_NO3_ZP, ncol = 2, nrow = 1, common.legend = TRUE, legend = FALSE)

# secchi-diepte
plot_secchi_R <- maak_plot(data_R, "SD_veld", "Secchi-diepte randzone", yas = "helderheid (m)")
plot_secchi_ZP <- maak_plot(data_ZP, "SD_veld", "Secchi-diepte zonnepanelen", yas = "helderheid (m)")
ggarrange(plot_secchi_R, plot_secchi_ZP, ncol = 2, nrow = 1, legend = FALSE)

# meetreeks veldmetingen per plas
componenten_veld <- c("O2_veld", "O2verz", "sal_veld", "T_veld",
                                       "pH_tit", "pH_veld")
veldmetingen <- data %>%
  filter(AquaComponent %in% componenten_veld) %>%
  ggplot(aes(x = FieldSamplingDate, y = ResultCalc, color = label, linetype = FieldSampleID)) +
  geom_line() +
  geom_point() +
  scale_x_date(date_breaks = "1 month", date_labels = "%b-%Y") +
  labs(title = "Veldmetingen") +
  xlab("Datum staalname") + 
  ylab("Meetwaarde (log10)")  + 
  scale_color_discrete("Variabelen") +
  scale_linetype_discrete("Locatie") +
  scale_y_log10()
veldmetingen
```


# democode: boxplots per variabele
afzonderlijke figuren per variabele
```{r warning=FALSE}
Componenten <- unique(data$AquaComponent) 

for (i in Componenten) { 
  data_figuur <- data %>% 
    filter(str_detect(AquaComponent, i)) 
  figuur <- ggplot(data_figuur, 
                   aes(x = FieldSampleID, y = ResultCalc)) + 
    geom_boxplot() +
    coord_flip() +
    labs(title = paste0(data_figuur$label))
  print(figuur)
  ggsave(figuur, 
         filename = paste0("./exports/plot_meetreeks_", "naam","_", i,".jpg"), 
         dpi = 200, width = 10, height = 10)
}
# geeft boxplots voor data per variabele, voor WVLDIK0133_ZP en WVLDIK0133_R
```

# Zuurtegraad

```{r}
maak_plot(data, c("pH_veld", "pH_labo"), "Zuurtegraad labo en veld (+ MKN)", xas = "Datum staalname", yas = "Meetwaarde", naam_linetype = "Locatie", labels_linetype = c("Randzone", "Zonnepanelen")) + geom_hline(yintercept = 6.5, color = "turquoise3", linetype = "dashed") +
  geom_hline(yintercept = 8.5, color = "turquoise3", linetype = "dashed")
data %>% filter(AquaComponent %in% c("pH_veld", "pH_labo")) %>%
  summarise(maximum = max(ResultCalc), minimum = min (ResultCalc))
## max = 9.47 > 8.5 MKN - NOK
## min = 7.783 > 6.5 MKN - OK
```

# chlorofyl, zwevende stof & doorzicht

```{r}
# maak figuur
maak_plot(data, c("chl_a", "SD_veld", "ZS_105"), "Helderheid waterkolom", xas = "Datum staalname", yas = "Meetwaarde (log10)", naam_linetype = "Locatie", labels_linetype = c("Randzone", "Zonnepanelen"))

## log-getransformeerd
maak_plot(data, c("chl_a", "SD_veld", "ZS_105"), "Helderheid waterkolom", xas = "Datum staalname", yas = "Meetwaarde (log10)", naam_linetype = "Locatie", labels_linetype = c("Randzone", "Zonnepanelen")) +
  scale_y_log10()

# afzonderlijke plots

## chlorofyl-a
maak_plot(data, "chl_a", "Chlorofyl-a concentratie", xas = "Datum staalname", yas = "Meetwaarde (µg/L)", naam_linetype = "Locatie", labels_linetype = c("Randzone", "Zonnepanelen"))

## Secchi-diepte
maak_plot(data, "SD_veld", "Doorzicht waterkolom", xas = "Datum staalname", yas = "Meetwaarde (m)", naam_linetype = NULL, labels_linetype = NULL) + 
  geom_hline(yintercept = 1.8, color = "turquoise4") +
  geom_hline(yintercept = 1.89, color = "tomato3") +
  scale_color_manual(name = "MKN-norm", labels = "Zomerhalfjaargemiddelde (m)",
                          values = 2,
                          guide = guide_legend(override.aes = list(color = "turquoise4")))
zomerhalfsecchi <- data %>%
  filter(AquaComponent %in% "SD_veld") %>%
  filter(FieldSamplingDate >= ymd("2024-04-21") & FieldSamplingDate < ymd("2024-09-21")) %>%
  summarise(zomerhalfjaar = mean(ResultCalc))
## Zomerhalfjaargemiddelde = 1.89 m > 1.8 m (MKN) - OK

## Zwevende stof
maak_plot(data, "ZS_105", "Zwevende stoffen in suspensie", xas = "Datum staalname", yas = "Meetwaarde (g/L)", naam_linetype = NULL, labels_linetype = NULL)

```

# nutriëntenlast
```{r}
plot_Nutrienten <- data %>%
  filter(AquaComponent %in% c("NO2", "NO3", "NH4", "TN", "TP", "NO2_N", "NO3_N", "NH4_N")) %>%
  ggplot(aes(x = FieldSamplingDate, y = ResultCalc, color = label, linetype = FieldSampleID)) + 
  geom_line() + 
  geom_point() +
  scale_x_date(date_breaks = "1 month", date_labels = "%b-%Y") +
  labs(title = "Nutriëntenlast NKP") +
  xlab("Datum staalname") + 
  ylab("Meetwaarde (mg/L)")  + 
  scale_color_discrete("Variabelen") +
  scale_linetype_discrete("Locatie")
plot_Nutrienten

# afZonderlijke plots

## Ammonium
maak_plot(data, c("NH4", "NH4_N"), "Ammonium-concentratie", xas = "Datum staalname", yas = "Meetwaarde (mg/L)", naam_linetype = "Locatie", labels_linetype = c("Randzone", "Zonnepanelen"))

## Nitriet
maak_plot(data, c("NO2", "NO2_N"), "Nitriet-concentratie", xas = "Datum staalname", yas = "Meetwaarde (mg/L)", naam_linetype = "Locatie", labels_linetype = c("Randzone", "Zonnepanelen"))

## Nitraat
maak_plot(data, c("NO3", "NO3_N"), "Ammonium-concentratie", xas = "Datum staalname", yas = "Meetwaarde (mg/L)", naam_linetype = "Locatie", labels_linetype = c("Randzone", "Zonnepanelen"))

## Totale stikstof
maak_plot(data, "TN", "Totale stikstof-concentratie", xas = "Datum staalname", yas = "Meetwaarde (mg/L)", naam_linetype = "Locatie", labels_linetype = c("Randzone", "Zonnepanelen"))
### zomerhalfjaargemiddelde TN
data %>%
  filter(AquaComponent %in% "TN") %>%
  filter(FieldSamplingDate >= ymd("2024-04-21") & FieldSamplingDate < ymd("2024-09-21")) %>%
  summarise(zomerhalfjaar = mean(ResultCalc))
### 1.324 mg/L > 1.3 mg/L MKN - NOK

## Totale fosfor
maak_plot(data, "TP", "Totale fosfor-concentratie", xas = "Datum staalname", yas = "Meetwaarde (mg/L)", naam_linetype = "Locatie", labels_linetype = c("Randzone", "Zonnepanelen"))
### zomerhalfjaargemiddelde TP
data %>%
  filter(AquaComponent %in% "TP") %>%
  filter(FieldSamplingDate >= ymd("2024-04-21") & FieldSamplingDate < ymd("2024-09-21")) %>%
  summarise(zomerhalfjaar = mean(ResultCalc))
### 0.171 mg/L >> 0.055 mg/L MKN - NOK

```

## cumulatieve plot stikstof en fosfor
```{r}
# Voor TN
cum_TN <- nutriënten %>%
  filter(AquaComponent == "TN") %>%
  arrange(FieldSamplingDate) %>%
  mutate(CumulativeSum = cumsum(ResultCalc))

plotcumTN <- ggplot(data = cum_TN, aes(x = FieldSamplingDate, y = CumulativeSum, linetype = FieldSampleID)) + 
  geom_line(color = "orange") + 
  geom_point(color = "orange") +
  labs(title = "Cumulatieve plot totale stikstof",
       x = "Datum staalname",
       y = "Cumulatieve som (mg/L)") +
  scale_x_date(date_breaks = "1 month", date_labels = "%b-%Y") +
  scale_linetype_discrete(name = "Locatie", labels = c("Randzone", "Zonnepanelen"))
plotcumTN

# voor TP
cum_TP <- nutriënten %>%
  filter(AquaComponent == "TP") %>%
  arrange(FieldSamplingDate) %>%
  mutate(CumulativeSum = cumsum(ResultCalc))

plotcumTP <- ggplot(data = cum_TP, aes(x = FieldSamplingDate, y = CumulativeSum, linetype = FieldSampleID)) + 
  geom_line(color = "orange") + 
  geom_point(color = "orange") +
  labs(title = "Cumulatieve plot totale fosfor",
       x = "Datum staalname",
       y = "Cumulatieve som (mg/L)") +
  scale_x_date(date_breaks = "1 month", date_labels = "%b-%Y") +
  scale_linetype_discrete(name = "Locatie", labels = c("Randzone", "Zonnepanelen"))
plotcumTP

# geocombineerde plot

ggplot() +
  geom_line(data = cum_TN,aes(x = FieldSamplingDate, y = CumulativeSum, linetype = FieldSampleID, color = label)) +
  geom_line(data = cum_TP,aes(x = FieldSamplingDate, y = CumulativeSum, linetype = FieldSampleID, color = label)) +
  labs(title = "Cumulatieve plot totale stikstof en fosfoer",
       x = "Datum staalname",
       y = "Cumulatieve som (mg/L)") +
  scale_x_date(date_breaks = "1 month", date_labels = "%b-%Y") +
  scale_linetype_discrete(name = "Locatie", labels = c("Randzone", "Zonnepanelen"))

```

# zuurstof
```{r}
maak_plot(data, c("O2verz", "O2_veld"), "Zuurstofgehalte", xas = "Datum staalname", yas = "Meetwaarde", naam_linetype = "Locatie", labels_linetype = c("Randzone", "Zonnepanelen"))

# afzonderlijke plots

## Zuurstofverzadiging
maak_plot(data, "O2verz", "Zuurstof-verzadiging", xas = "Datum staalname", yas = "Meetwaarde (%)", naam_linetype = "Locatie", labels_linetype = c("Randzone", "Zonnepanelen")) +
  geom_hline(aes(yintercept= 120), colour= 'turquoise4') +
  scale_color_manual(name = "MKN-norm", labels = "Maximum %",
                          values = 2,
                          guide = guide_legend(override.aes = list(color = "turquoise4")))
data %>% filter(AquaComponent %in% "O2verz") %>%
  summarise(maximum = max(ResultCalc))
### 161.9 % >> 120% MKN - NOK

## Zuurstofconcentratie
maak_plot(data, "O2_veld", "Zuurstof-concentratie (+ 10-percentiel MKN)", xas = "Datum staalname", yas = "Meetwaarde (mg/L)", naam_linetype = "Locatie", labels_linetype = c("Randzone", "Zonnepanelen"))+ geom_hline(aes(yintercept= 6), colour= 'turquoise4') +
  geom_hline(aes(yintercept= 8.731), colour= 'tomato3')
quantile(data$ResultCalc[data$AquaComponent %in% "O2_veld"], probs = 0.1)
# p-10 = 8.731 > 6 mg/L  - OK
```

# temperatuur
```{r}
maak_plot(data, "T_veld", "Temperatuur waterkolom (+ maximum MKN)", xas = "Datum staalname", yas = "Meetwaarde (° C)", naam_linetype = "Locatie", labels_linetype = c("Randzone", "Zonnepanelen")) +
  geom_hline(yintercept = 25, color = "turquoise4", linetype = "dashed")
data %>% filter(AquaComponent %in% "T_veld") %>%
  summarise(maximum = max(ResultCalc))
### Maximum = 23.5 °C < 25 °C MKN - OK
```

# zoutparameters
```{r}
# zout-ionen
maak_plot(data, c("SO4", "SO4_S", "Cl", "Na"), "Zout-ionen", xas = "Datum staalname", yas = "Meetwaarde (mg/L)", naam_linetype = "Locatie", labels_linetype = c("Randzone", "Zonnepanelen"))

# afzonderlijke plots

## Sulfaat
maak_plot(data, "SO4", "Sulfaat-concentratie", xas = "Datum staalname", yas = "Meetwaarde (mg/L)", naam_linetype = "Locatie", labels_linetype = c("Randzone", "Zonnepanelen"))
quantile(data$ResultCalc[data$AquaComponent %in% "SO4"], probs = 0.9)
## 90p = 49.815 mg/L (<< MKN 100 mg/L) OK

## Sulfaat-Sulfur
maak_plot(data, "SO4_S", "Sulfaat-S-concentratie", xas = "Datum staalname", yas = "Meetwaarde (mg/L)", naam_linetype = "Locatie", labels_linetype = c("Randzone", "Zonnepanelen"))

## Chloride
maak_plot(data, "Cl", "Chloride-concentratie (+ MKN)", xas = "Datum staalname", yas = "Meetwaarde (mg/L)", naam_linetype = "Locatie", labels_linetype = c("Randzone", "Zonnepanelen")) + geom_hline(yintercept = 140, color = "turquoise4", linetype = "dashed") + annotate("text", x = as.Date("2024-06-26"), y = 141, label = "MKN-norm 90-percentiel chloride", color = "turquoise4")
quantile(data$ResultCalc[data$AquaComponent %in% "Cl"], probs = 0.9)
## 90p = 158.19 mg/L (> MKN 140 mg/L) NOK

## Natrium
maak_plot(data, "Na", "Natrium-concentratie", xas = "Datum Staalname", yas = "Meetwaarde (mg/L)", naam_linetype = "Locatie", labels_linetype = c("Randzone", "Zonnepanelen"))

# saliniteit 
maak_plot(data, "sal_veld", "Saliniteit", xas = "Datum staalname", yas = "Meetwaarde (g/kg)", naam_linetype = "Locatie", labels_linetype = c("Randzone", "Zonnepanelen"))

# Elektrische geleidbaarheid
maak_plot(data, c("EGV25_veld", "EGV_calc", "EGV_tit", "EGV_labo"), "Elektrische geleidbaarheid (+ MKN)", xas = "Datum staalname", yas = "Meetwaarde (µS/cm)", naam_linetype = "Locatie", labels_linetype = c("Randzone", "Zonnepanelen")) + geom_hline(yintercept = 750, color = "turquoise4", linetype = "dashed")
quantile(data$ResultCalc[data$AquaComponent %in% "EGV_calc"], probs = 0.9)
## 90p = 857.16 µS/cm (> MKN 750 µS/cm 20°C ) NOK

```

