---
title: "Analyse data Nieuwkapelleplas"
author: "Florian"
date: "`r Sys.Date()`"
output: 
  html_document:
    toc: TRUE
    toc_float:
      collapsed: FALSE
      smooth_scroll: FALSE
editor_options: 
  chunk_output_type: console
---
!! gebruik een project in R; met als submappen /data en /exports

```{r setup, results ='hide', eval = TRUE, echo = FALSE, message = FALSE, cache = FALSE, purl = FALSE, warning = FALSE}
library(knitr)
opts_chunk$set(
  echo = FALSE, 
  eval = TRUE,  
  cache = FALSE, 
  autodep = TRUE,
  dpi = 300,
  fig.width = 150 / 25.4,
  fig.height = 100 / 25.4,
  warning = TRUE,
  error = TRUE,
  message = TRUE
)

library(lubridate)
library(inbodb)
library(readxl) 
library(tidyverse)
library(ggplot2)
library(dplyr)

```

# import
```{r }
data <- read.csv2("./data/AC_NKP_ruwe_data_lang_2024-10-15.csv")
data$FieldSamplingDate <- as.Date(data$FieldSamplingDate)
data_ZP <- filter(data, data$FieldSampleID == "WVLDIK0133_ZP")
data_R <- filter(data, data$FieldSampleID == "WVLDIK0133_R")
```

# figuren

per staalnamelocatie: alle gemeten variabelen met aanduiding van MKN richtwaarden (indien opgegeven) in figuur zetten
x = FieldSamplingDate
y = ResultCalc
label: als titel

```{r}
MKN_norm = 0.05 # vul hier MKN-norm in voor de te onderzoeken stof(fen)
titel_figuur = ""

# iets in deze vorm:
figuur <- data %>% 
    filter(AquaComponent == "pH_veld") %>% 
    ggplot(aes(x = FieldSamplingDate, y = ResultCalc, color = FieldSampleID)) + 
    geom_line() +
    geom_point() +
  geom_hline(yintercept = MKN_norm) +
  labs(title = titel_figuur)
figuur

```

Alle N-variabelen cumulatief in figuur zetten (Nitriet, nitraat, ammonium, OrgN = TN)
Aandeel van gemeten vennen voldoet aan MKN-normen (voor alle variabelen)

```{r}
# subset met nitraten (NO2, NO3, NH4)
nitraten <- subset(data, AquaComponent %in% c("NO2", "NO3", "NH4", "NH4_N", "NO2_N", "NO3_N"))

# cumulatieve som van nitraten per LabSampleID
  cumsum <- nitraten %>%
  group_by(LabSampleID, FieldSampleID ,FieldSamplingDate) %>%
  summarise(csum = sum(ResultCalc))
```



# democode functie 'maak_figuur' 
functie: maak figuur, laat deze zien en sla ze op
```{r}
maak_figuur <- function(dataset, component, naam){
  figuur <- dataset %>% 
    filter(AquaComponent %in% component) %>% 
    ggplot(aes(x = FieldSamplingDate, y = ResultCalc, color = label)) +
    scale_x_date(date_breaks = "1 month", date_labels = "%b-%Y") + # visualiseert data per maand in format maand-jaar
    geom_line() +
    geom_point() +
    labs(title = "")
  print(figuur)
  ggsave(plot = figuur,
         filename = paste0("./exports/NKP_", naam, ".jpg"), width = 9, height = 6)
}
```

toepassing van deze functie
```{r}
plot_NO3 <- maak_figuur(nitraten, "NO3", "nitraat")
plot_pH_R <- maak_figuur(data_R, "pH_labo", "pH")
plot_pH_ZP <- maak_figuur(data_ZP, "pH_labo", "pH")
# meetreeks veldmetingen per plas
componenten_veld <- c("O2_veld", "O2verz", "sal_veld", "T_veld",
                                       "pH_tit", "pH_veld")
maak_figuur(data_plas, componenten_veld, "_veld_labo")
```


# democode: boxplots per variabele
afzonderlijke figuren per variabele
```{r warning=FALSE}
Componenten <- unique(data$AquaComponent) 

for (i in Componenten) { 
  data_figuur <- data %>% 
    filter(str_detect(AquaComponent, i)) 
  figuur <- ggplot(data_figuur, 
                   aes(x = FieldSampleID, y = ResultCalc)) + 
    geom_boxplot() +
    coord_flip() +
    labs(title = paste0(data_figuur$label))
  print(figuur)
  ggsave(figuur, 
         filename = paste0("./exports/plot_meetreeks_", "naam","_", i,".jpg"), 
         dpi = 200, width = 10, height = 10)
}
# geeft boxplots voor data per variabele, voor WVLDIK0133_ZP en WVLDIK0133_R
```
