---
title: "Analyse data Nieuwkapelleplas"
author: "Florian"
date: "`r Sys.Date()`"
output: 
  html_document:
    toc: TRUE
    toc_float:
      collapsed: FALSE
      smooth_scroll: FALSE
editor_options: 
  chunk_output_type: console
---
!! gebruik een project in R; met als submappen /data en /exports

```{r}
# Enable inbo r-universe
options(repos = c(
    inbo = 'https://inbo.r-universe.dev',
    CRAN = 'https://cloud.r-project.org'))

# Install the package
#install.packages('ggpubr')
```


```{r setup, results ='hide', eval = TRUE, echo = FALSE, message = FALSE, cache = FALSE, purl = FALSE, warning = FALSE}
library(knitr)
opts_chunk$set(
  echo = FALSE, 
  eval = TRUE,  
  cache = FALSE, 
  autodep = TRUE,
  dpi = 300,
  fig.width = 150 / 25.4,
  fig.height = 100 / 25.4,
  warning = TRUE,
  error = TRUE,
  message = TRUE
)

library(ggpubr)
library(lubridate)
library(readxl) 
library(tidyverse)
library(tidyr)
library(ggplot2)
library(dplyr)
library(inbodb)
library(gridExtra)
library(scales)

```

# import
```{r }
# data met manuele toevoeging T.N (som van NO2, NO3, NH4 en _N)
data <- read.csv2("./data/AC_NKP_ruwe_data_lang_2024-11-19_2.csv")
data$FieldSamplingDate <- as.Date(data$FieldSamplingDate, format = "%d/%m/%Y")
# remove 2 rows of Na with LIMS-analysis name ICP_MET_OPT8300_W
data <- data[-(which(data$AquaComponent %in% "Na" & data$LIMSAnalysisName %in% "ICP_MET_OPT8300_W")),]

# SD_veld met m als eenheid i.p.v. M
data$label[data$AquaComponent == "SD_veld"] <- "SD_veld (m)"
data$Unit[data$AquaComponent == "SD_veld"] <- "m"
data$AquaUnit[data$AquaComponent == "SD_veld"] <- "m"
```

# figuren

per staalnamelocatie: alle gemeten variabelen met aanduiding van MKN richtwaarden (indien opgegeven) in figuur zetten
x = FieldSamplingDate
y = ResultCalc
label: als titel

# vul hier MKN-normen in voor de te onderzoeken stof(fen)
```{r}
## watertype Awe - Nieuwkapelleplas
MKN_O2conc = 6 # mg O2/L - 10p
MKN_02verz = 120 # % - maximum

MKN_TN = 1.3 # mg/L - zomerhalfjaargem
MKN_TP = 0.055 # mg/L - zomerhalfjaargem

MKN_doorzicht = 1.8 # m - zomerhalfjaargem

MKN_EC = 750 # µS/cm (20°C) - 90p
MKN_Cl = 140 # mg/L - gemiddelde
MKN_Sulfaat = 100 # mg/L - gemiddelde

MKN_temp = 25 # °C - maximum

MKN_pH_min = 6.5  # vul minimum pH in
MKN_pH_max = 8.5  # vul maximum pH in
```


# functie 'maak_figuur' 
functie: maak figuur, laat deze zien en sla ze op
```{r}
# genereer plot en sla op
save_plot <- function(dataset, component, naam, title = NULL, xas = NULL, yas = NULL, naam_linetype = NULL, labels_linetype = NULL){
  figuur <- dataset %>%
    filter(AquaComponent %in% component) %>%  
    ggplot(aes(x = FieldSamplingDate, y = ResultCalc, color = label, linetype = FieldSampleID)) +
    scale_x_date(date_breaks = "1 month", date_labels = "%b-%Y") + # visualiseert data per maand in format maand-jaar
    geom_line(size = 2) +
    geom_point() +
    labs(title = title) + xlab(xas) + ylab(yas) +
  scale_linetype_discrete(name = naam_linetype, labels = labels_linetype)
  print(figuur)
  ggsave(plot = figuur,
         filename = paste0("./exports/NKP_", naam, ".jpg"), width = 9, height = 6)
}

# puur om plot te genereren
maak_plot <- function(dataset, component, title = NULL, xas = NULL, yas = NULL, naam_linetype = NULL, labels_linetype = NULL){
  figuur <- dataset %>%
    filter(AquaComponent %in% component) %>%  
    ggplot(aes(x = FieldSamplingDate, y = ResultCalc, color = label, linetype = FieldSampleID)) +
    scale_x_date(date_breaks = "1 month", date_labels = "%b-%Y") + # visualiseert data per maand in format maand-jaar
    geom_line(size = 2) +
    geom_point() +
    labs(title = title) + xlab(xas) + ylab(yas) +
  scale_linetype_discrete(name = naam_linetype, labels = labels_linetype)
  figuur
}

# plots genereren voor 1 variabele (trendlijn randzone + trendlijn zonnepanelen)
maak_plot_1var <- function(dataset, component, title = NULL, xas = "Datum staalname", yas = NULL){
  figuur <- dataset %>%
    filter(AquaComponent %in% component) %>%  
    ggplot(aes(x = FieldSamplingDate, y = ResultCalc, color = FieldSampleID)) +
    scale_x_date(date_breaks = "1 month", date_labels = "%m/%y") + # visualiseert data per maand in format maand-jaar
    geom_line(size = 2) +
    geom_point() +
    labs(title = title) + xlab(xas) + ylab(yas) +
  scale_color_discrete(name = "Locatie", labels = c("Randzone", "Zonnepanelen"))
  figuur
}
```

# meetreeks veldmetingen
```{r}
# meetreeks veldmetingen per plas
componenten_veld <- c("O2_veld", "O2verz", "sal_veld", "T_veld",
                                       "pH_tit", "pH_veld")
#veldmetingen <- data %>%
  filter(AquaComponent %in% componenten_veld) %>%
  ggplot(aes(x = FieldSamplingDate, y = ResultCalc, color = label, linetype = FieldSampleID)) +
  geom_line() +
  geom_point() +
  scale_x_date(date_breaks = "1 month", date_labels = "%b-%Y") +
  labs(title = "Veldmetingen") +
  xlab("Datum staalname") + 
  ylab("Meetwaarde (log10)")  + 
  scale_color_discrete("Variabelen") +
  scale_linetype_discrete("Locatie") +
  scale_y_log10()
veldmetingen
```


# democode: boxplots per variabele
afzonderlijke figuren per variabele
```{r warning=FALSE}
Componenten <- unique(data$AquaComponent) 

for (i in Componenten) { 
  data_figuur <- data %>% 
    filter(str_detect(AquaComponent, i)) 
  figuur <- ggplot(data_figuur, 
                   aes(x = FieldSampleID, y = ResultCalc)) + 
    geom_boxplot() +
    coord_flip() +
    labs(title = paste0(data_figuur$label))
  print(figuur)
  ggsave(figuur, 
         filename = paste0("./exports/plot_meetreeks_", "naam","_", i,".jpg"), 
         dpi = 200, width = 10, height = 10)
}
# geeft boxplots voor data per variabele, voor WVLDIK0133_ZP en WVLDIK0133_R
```

# Boxplots variabelen
```{r}
data %>%
  filter(AquaComponent %in% "pH_veld") %>%
  ggplot(aes(x = ResultCalc, y = FieldSampleID)) +
  geom_boxplot()


Componenten <- unique(data$AquaComponent)
for (Variabele in Componenten) {
  data_figuur <- data %>%
    filter(AquaComponent %in% Variabele)
  figuur <- ggplot(data_figuur,
                   aes(x = ResultCalc, y = FieldSampleID)) +
    geom_boxplot() +
    labs(title = paste0("Nieuwkapelleplas variabele ",data_figuur$label)) +
    ylab("Locatie") + xlab(paste0("Meetwaarde (", data_figuur$AquaUnit ,")"))
  print(figuur)
  ggsave(figuur,
         filename = paste0("./exports/boxplots/", "NKP_",Variabele, "_bw",".jpg"))
}
```

# Zuurtegraad

```{r}
maak_plot_1var(data, "pH_veld", "Zuurtegraad (+ MKN maximum en minimum)", yas = "Meetwaarde") + geom_hline(yintercept = 6.5, color = "black", linetype = "dashed", size = 1) +
  geom_hline(yintercept = 8.5, color = "black", linetype = "dashed", size = 1)

data %>% filter(AquaComponent %in% "pH_veld") %>%
  summarise(maximum = max(ResultCalc), minimum = min (ResultCalc))
## max = 9.47 > 8.5 MKN - NOK
## min = 7.783 > 6.5 MKN - OK

data %>% filter(AquaComponent %in% "pH_veld" & FieldSampleID == "WVLDIK0133_R") %>%
  summarise(maximum = max(ResultCalc), minimum = min (ResultCalc))
data %>% filter(AquaComponent %in% "pH_veld" & FieldSampleID == "WVLDIK0133_ZP") %>%
  summarise(maximum = max(ResultCalc), minimum = min (ResultCalc))
```

# chlorofyl, zwevende stof & doorzicht

```{r}
# maak figuur
maak_plot(data, c("chl_a", "SD_veld", "ZS_550", "ZS_105"), "Helderheid waterkolom", xas = "Datum staalname", yas = "Meetwaarde", naam_linetype = "Locatie", labels_linetype = c("Randzone", "Zonnepanelen"))

## log-getransformeerd
maak_plot(data, c("chl_a", "SD_veld", "ZS_550", "ZS_105"), "Helderheid waterkolom", xas = "Datum staalname", yas = "Meetwaarde (log10)", naam_linetype = "Locatie", labels_linetype = c("Randzone", "Zonnepanelen")) +
  scale_y_log10() +
  scale_color_discrete(name = "Variabelen")

# afzonderlijke plots

## chlorofyl-a
maak_plot_1var(data, "chl_a", "Chlorofyl-a concentratie", xas = "Datum staalname", yas = "Meetwaarde (µg/L)") + 
  scale_y_continuous(breaks = pretty_breaks(n = 10, min.n = 10)) +
  theme(
    plot.title = element_blank(),  # Remove the main title
    axis.title = element_blank(),  # Remove axis titles
    axis.text = element_text(size = 16)  # Optional: Adjust axis text size
  ) +
  geom_hline(yintercept = 10, size = 1.5, color = "black", linetype = "dashed")
  

## Secchi-diepte
maak_plot_1var(data, "SD_veld", "Doorzicht waterkolom (+ MKN zomerhalfjaargemiddelde)", yas = "Secchi-diepte (m)") + geom_hline(yintercept = 1.8, color = "black", linetype = "dashed", size = 1)

data %>%
  filter(AquaComponent %in% "SD_veld") %>%
  filter(FieldSamplingDate >= ymd("2024-04-21") & FieldSamplingDate < ymd("2024-09-21")) %>% group_by(FieldSampleID) %>%
  summarise(zomerhalfjaar = mean(ResultCalc))
## Zomerhalfjaargemiddelde = 1.89 m > 1.8 m (MKN) - OK

## Zwevende stof
maak_plot(data, c("ZS_105", "ZS_550"), "Zwevende stoffen in suspensie", xas = "Datum staalname", yas = "Meetwaarde (g/L)") + scale_linetype_discrete(name = "Locatie", labels = c("Randzone", "Zonnepanelen"))
### ZS_105 toename in september (fytplankton?)
```

# nutriëntenlast
Alle N-variabelen cumulatief in figuur zetten (Nitriet, nitraat, ammonium, OrgN = TN)
Aandeel van gemeten vennen voldoet aan MKN-normen (voor alle variabelen)

```{r}
data %>%
  filter(AquaComponent %in% c("N_anorg", "NO2_N", "NO3_N", "NH4_N")) %>%
  ggplot(aes(x = FieldSamplingDate, y = ResultCalc, color = label, linetype = FieldSampleID)) + 
  geom_line(size = 1) + 
  geom_point() +
  scale_x_date(date_breaks = "1 month", date_labels = "%b-%Y") +
  labs(title = "Anorganische stikstof NKP") +
  xlab("Datum staalname") + 
  ylab("Meetwaarde (mg N/L)")  + 
  scale_color_discrete("Variabelen") +
  scale_linetype_discrete("Locatie")
# zonder fosfor

# afZonderlijke plots

## Ammonium-N
maak_plot_1var(data, "NH4_N", "Ammonium-N-concentratie", xas = "Datum staalname", yas = "Meetwaarde (mg N/L)")

## Nitriet-N
maak_plot_1var(data, "NO2_N", "Nitriet-N-concentratie", xas = "Datum staalname", yas = "Meetwaarde (mg N/L)")

## Nitraat-N
maak_plot_1var(data, "NO3_N", "Nitraat-N-concentratie", xas = "Datum staalname", yas = "Meetwaarde (mg N/L)")

## Anorganische stikstof
maak_plot_1var(data, "N_anorg", "Anorganische stikstof (NH4_N + NO3_N + NO2_N)", xas = "Datum staalname", yas = "Meetwaarde (mg N/L)")
### zomerhalfjaargemiddelde anorganische stikstof
data %>%
  filter(AquaComponent %in% "N_anorg") %>%
  filter(FieldSamplingDate >= ymd("2024-04-21") & FieldSamplingDate < ymd("2024-09-21")) %>%
  summarise(zomerhalfjaar = mean(ResultCalc))
### 0.317 mg/L < 1.3 mg/L MKN - OK
### zonder organische stikstof!
### hernoem naar som ammonium, nitriet, nitraat (=som anorganische stikstof)


## Totale fosfor
maak_plot_1var(data, "TP", "Totale fosfor-concentratie (+ MKN norm zomerhalfjaargemiddelde)", xas = "Datum staalname", yas = "Meetwaarde (mg P/L)") +
  geom_hline(yintercept = MKN_TP, colour = "black", size = 1.5, linetype = "dashed") +
  theme(
    plot.title = element_blank(),  # Remove the main title
    axis.title = element_blank(),  # Remove axis titles
    axis.text = element_text(size = 16)  # Optional: Adjust axis text size
  ) +
  scale_y_continuous(breaks = pretty_breaks(n = 10, min.n = 10))
  
### zomerhalfjaargemiddelde TP
data %>%
  filter(AquaComponent %in% "TP") %>%
  filter(FieldSamplingDate >= ymd("2024-04-21") & FieldSamplingDate < ymd("2024-09-21")) %>% group_by(FieldSampleID) %>%
  summarise(zomerhalfjaar = mean(ResultCalc))
### 0.17355 (R) & 0.167625 mg/L >> 0.055 mg/L MKN - NOK
```

## fosfaat
```{r}
maak_plot_1var(data, "PO4_P", "Fosfaat-P", yas = "Meetwaarde (mg P/L)") +
  theme(
    plot.title = element_blank(),  # Remove the main title
    axis.title = element_blank(),  # Remove axis titles
    axis.text = element_text(size = 16)  # Optional: Adjust axis text size
  ) +
  scale_y_continuous(breaks = pretty_breaks(n = 10, min.n = 10))

```

## absolute plot anorganische stikstof
```{r}
# herordenen van variabelen van groot > klein
anorg_N <- data %>%
  filter(AquaComponent %in% c("NH4_N", "NO3_N", "NO2_N", "N_anorg"))

anorg_N_R <- anorg_N %>%
  filter(FieldSampleID == "WVLDIK0133_R")
anorg_N_ZP <- anorg_N %>%
  filter(FieldSampleID == "WVLDIK0133_ZP")
anorg_N_R$label <- factor(anorg_N_R$label, unique(anorg_N_R[order(anorg_N_R$ResultCalc, decreasing = T), "label"]))
anorg_N_ZP$label <- factor(anorg_N_ZP$label, unique(anorg_N_ZP[order(anorg_N_ZP$ResultCalc, decreasing = T), "label"]))

# randzone
plot1 <- anorg_N_R %>%
  ggplot(aes(x = FieldSamplingDate, y = ResultCalc, fill = label)) +
  geom_area(position = "identity", alpha = 0.6) +
  scale_x_date(date_breaks = "1 month", date_labels = "%m/%y") +
  labs(title = "Randzone") +
  xlab("Datum staalname") + 
  ylab("Meetwaarde (mg N/L)")  + 
  scale_fill_discrete("Variabelen") + scale_y_continuous(breaks = seq(0,2, by = 0.2)) +
  theme(
    plot.title = element_blank(),
    axis.title = element_blank(),
    axis.text = element_text(size = 16),
    legend.title = element_text(size = 18),
    legend.text = element_text(size = 16)
  )
plot1


# zonnepanelen
plot2 <- anorg_N_ZP %>%
  ggplot(aes(x = FieldSamplingDate, y = ResultCalc, fill = label)) +
  geom_area(position = "identity", alpha = 0.6) +
  scale_x_date(date_breaks = "1 month", date_labels = "%m/%y") +
  labs(title = "Zonnepanelen") +
  xlab("Datum staalname") + ylab(NULL) + scale_y_continuous(breaks = seq(0,2, by = 0.2)) +
  theme(
    plot.title = element_blank(),
    axis.title = element_blank(),
    axis.text = element_text(size = 16),
    legend.title = element_text(size = 18),
    legend.text = element_text(size = 16)
  )
plot2

# gecombineerde figuur
plot3 <- ggarrange(plot1, plot2, common.legend = TRUE, legend = "bottom")

annotate_figure(plot3, top = text_grob("Anorganische stikstof (N_anorg = NH4_N + NO3_N + NO2_N)", 
               color = "black", face = "bold", size = 16))
```


# zuurstof
```{r}
maak_plot(data, c("O2verz", "O2_veld"), "Zuurstofgehalte", xas = "Datum staalname", yas = "Meetwaarde", naam_linetype = "Locatie", labels_linetype = c("Randzone", "Zonnepanelen"))

# afzonderlijke plots

## Zuurstofverzadiging
maak_plot_1var(data, "O2verz", "Zuurstof-verzadiging (+ MKN norm maximum)", xas = "Datum staalname", yas = "Meetwaarde (%)") +
  scale_y_continuous(breaks = pretty_breaks(n = 10, min.n = 10)) +
  geom_hline(aes(yintercept= 120), colour= 'black', linetype = "dashed", size = 1.5) +
  theme(
    plot.title = element_blank(),  # Remove the main title
    axis.title = element_blank(),  # Remove axis titles
    axis.text = element_text(size = 13)  # Optional: Adjust axis text size
  )
data %>% filter(AquaComponent %in% "O2verz") %>%
  summarise(maximum = max(ResultCalc))
### 161.9 % >> 120% MKN - NOK

## Zuurstofconcentratie
maak_plot_1var(data, "O2_veld", "Zuurstof-concentratie (+ 10-percentiel MKN)", xas = "Datum staalname", yas = "Meetwaarde (mg/L)")+ geom_hline(aes(yintercept= 6), colour= 'black', linetype = "dashed", size = 1.5) +
  scale_y_continuous(breaks = pretty_breaks(n = 10, min.n = 10)) +
  theme(
    plot.title = element_blank(),  # Remove the main title
    axis.title = element_blank(),  # Remove axis titles
    axis.text = element_text(size = 13)  # Optional: Adjust axis text size
  )

quantile(data$ResultCalc[data$AquaComponent %in% "O2_veld" & data$FieldSampleID == "WVLDIK0133_ZP"], probs = 0.1)
quantile(data$ResultCalc[data$AquaComponent %in% "O2_veld" & data$FieldSampleID == "WVLDIK0133_R"], probs = 0.1)
```

# temperatuur
```{r}
maak_plot_1var(data, "T_veld", "Temperatuur waterkolom (+ maximum MKN)", xas = "Datum staalname", yas = "Meetwaarde (° C)") +
  geom_hline(yintercept = 25, color = "black", linetype = "dashed", size = 1)
data %>% filter(AquaComponent %in% "T_veld" ) %>% group_by(FieldSampleID) %>%
  summarise(maximum = max(ResultCalc))
23.### Maximum = 23.5 °C < 25 °C MKN - OK
```

# silicium
```{r}
maak_plot_1var(data, "Si", "Silicium-concentratie", xas = "Datum staalname", yas = "Meetwaarde (mg/L)")


anorg_N <- data %>%
  filter(AquaComponent %in% c("NH4_N", "NO3_N", "NO2_N", "N_anorg"))

anorg_N_R <- anorg_N %>%
  filter(FieldSampleID == "WVLDIK0133_R")
anorg_N_ZP <- anorg_N %>%
  filter(FieldSampleID == "WVLDIK0133_ZP")
anorg_N_R$label <- factor(anorg_N_R$label, unique(anorg_N_R[order(anorg_N_R$ResultCalc, decreasing = T), "label"]))
anorg_N_ZP$label <- factor(anorg_N_ZP$label, unique(anorg_N_ZP[order(anorg_N_ZP$ResultCalc, decreasing = T), "label"]))

## anorganische stikstof + silicium

# randzone
plot1 <- anorg_N_R %>%
  ggplot(aes(x = FieldSamplingDate, y = ResultCalc, fill = label)) +
  geom_area(position = "identity", alpha = 0.6) +
  scale_x_date(date_breaks = "1 month", date_labels = "%b-%Y") +
  labs(title = "Randzone") +
  xlab("Datum staalname") + 
  ylab("Meetwaarde")  + 
  scale_fill_discrete("Variabelen") + scale_y_continuous(breaks = seq(0,4.6, by = 0.2)) + geom_line(data = data %>% filter(AquaComponent == "Si" & FieldSampleID == "WVLDIK0133_R") , aes(x = FieldSamplingDate, y = ResultCalc, linetype = FieldSampleID)) + scale_linetype_discrete(name = NULL, labels = "Silicium")
plot1
# zonnepanelen
plot2 <- anorg_N_ZP %>%
  ggplot(aes(x = FieldSamplingDate, y = ResultCalc, fill = label)) +
  geom_area(position = "identity", alpha = 0.6) +
  scale_x_date(date_breaks = "1 month", date_labels = "%b-%Y") +
  labs(title = "Zonnepanelen") +
  xlab("Datum staalname") + 
  ylab("Meetwaarde")  + 
  scale_fill_discrete("Variabelen") + scale_y_continuous(breaks = seq(0,4.6, by = 0.2)) + geom_line(data = data %>% filter(AquaComponent == "Si" & FieldSampleID == "WVLDIK0133_ZP") , aes(x = FieldSamplingDate, y = ResultCalc, linetype = FieldSampleID)) + scale_linetype_discrete(name = NULL, labels = "Silicium")
plot2
# gecombineerde figuur
plot3 <- ggarrange(plot1, plot2, common.legend = TRUE, legend = "bottom")

annotate_figure(plot3, top = text_grob("Anorganische stikstof (N_anorg = NH4_N + NO3_N + NO2_N) + Silicium", 
               color = "black", face = "bold", size = 14))
```

# zoutparameters
```{r}
# zout-ionen
maak_plot(data, c("SO4", "SO4_S", "Cl", "Na"), "Zout-ionen", xas = "Datum staalname", yas = "Meetwaarde (mg/L)", naam_linetype = "Locatie", labels_linetype = c("Randzone", "Zonnepanelen"))

# afzonderlijke plots

## Sulfaat
maak_plot_1var(data, "SO4", "Sulfaat-concentratie (+ MKN 90-percentiel)", xas = "Datum staalname", yas = "Meetwaarde (mg/L)") + geom_hline(yintercept = 100, color = "black", linetype = "dashed", size = 1) + ylim(0,110)
quantile(data$ResultCalc[data$AquaComponent %in% "SO4" & data$FieldSampleID == "WVLDIK0133_R"], probs = 0.9)
quantile(data$ResultCalc[data$AquaComponent %in% "SO4" & data$FieldSampleID == "WVLDIK0133_ZP"], probs = 0.9)

## Sulfaat-Sulfur
maak_plot_1var(data, "SO4_S", "Sulfaat-S-concentratie", xas = "Datum staalname", yas = "Meetwaarde (mg/L)")

## Chloride
maak_plot_1var(data, "Cl", "Chloride-concentratie (+ MKN 90-percentiel)", xas = "Datum staalname", yas = "Meetwaarde (mg/L)") + geom_hline(yintercept = 140, color = "black", linetype = "dashed", size = 1)
quantile(data$ResultCalc[data$AquaComponent %in% "Cl" & data$FieldSampleID == "WVLDIK0133_R"], probs = 0.9)
quantile(data$ResultCalc[data$AquaComponent %in% "Cl" & data$FieldSampleID == "WVLDIK0133_ZP"], probs = 0.9)

## Natrium
maak_plot_1var(data, "Na", "Natrium-concentratie", xas = "Datum Staalname", yas = "Meetwaarde (mg/L)")

# saliniteit 
maak_plot_1var(data, "sal_veld", "Saliniteit", xas = "Datum staalname", yas = "Meetwaarde (g/kg)")

# Elektrische geleidbaarheid
maak_plot_1var(data, c("EGV25_veld"), "Elektrische geleidbaarheid (+ MKN 90-percentiel)", xas = "Datum staalname", yas = "Meetwaarde (µS/cm)") +
  theme(
    plot.title = element_blank(),  # Remove the main title
    axis.title = element_blank(),  # Remove axis titles
    axis.text = element_text(size = 13)  # Optional: Adjust axis text size
  ) +
  scale_y_continuous(breaks = seq(700,950,50)) + geom_hline(yintercept = 750, color = "black", linetype = "dashed", size = 1.5) + ylim(700,950)

quantile(data$ResultCalc[data$AquaComponent %in% "EGV25_veld" & data$FieldSampleID == "WVLDIK0133_R"], probs = 0.9) # 916.6
quantile(data$ResultCalc[data$AquaComponent %in% "EGV25_veld" & data$FieldSampleID == "WVLDIK0133_ZP"], probs = 0.9) # 922.2

```

# alkaliniteit
```{r}
maak_plot_1var(data, "alkaliniteit", "Alkaliniteit", yas = "Meetwaarde (meq/L)")
```


# Maucha-diagram

## Functie Maucha-diagram (mymaucha)
```{r}

#' This function draws Maucha diagram to represent the main ion composition of a water sample.
#'
#' @param x a vector or a matrix giving the concentrations of the ions in mgL^-1.
#' The values must be ordered as K, Na, Ca, Mg, SO4, Cl, HCO3, CO3 (columns 1 to 8) but you may add other columns from 9 BUT CAREFUL if you add NON NUMERIC ONES (split the matrix into a numeric and a character componet in the plotting function)
#' @param col a vector of R colors for each ion. Recycled if necessary.
#' @param labels a logical stating whether labels are displayed.
#' @param labels.col a vector of R colors for each label. Recycled if necessary.
#' @param polygon a logical stating whether the hexadecagon is drawn.
#' @param polygon.col a vector of R colors for the lines of each of the eight sector of the hexadecagon.
#' @param polygon.border Cécile: colour of the line for each polygon, by default = green3
#' @param polygon.cross Cécile: colour of the line for each polygon, by default = 1 (that is black)
#' @param polygon.alpha Cécile: transparency for each polygon, by default = 1 (that is: not transparent)
#' @param main a character string giving a main title for the diagrams.
#' @param ... other arguments to be passed to the \code{\link[graphics]{plot.default}} function.
#'
#' @references Maucha, R. Hydrochemische Methoden in der Limnologie: mit besonderer Ber\"ucksichtigung
#' der Verfahren von LW Winkler. Schweizerbart, 1932.
#'
#' @examples
#' data(ionwaters)


library(utils)
mymaucha <- function(x, col = NULL,
                   labels = TRUE, labels.col = 1,
                   polygon = FALSE, polygon.col = 1,
                   main = NULL, ...){
  
  if(is.null(col)){
    col <- c("#54c7fd", "#ffcd00", "#ff9600", "#ff2851",
             "#0076fe", "#41cd58", "#ff3823", "#8f8e94")
  }
  col <- rep_len(col, length.out = 8)
  polygon.col <- rep_len(polygon.col, length.out = 8)
  
  if(is.vector(x)){
    n.plot <- 1
    x.all <- t(as.matrix(x))
  } else {
    x.all <- as.matrix(x)
    n.plot <- nrow(x.all)
    if(is.null(main)){
      main <- row.names(x.all)
    }
  }
  
  par.mar.0 <- par("mar")
  par.mfrow.0 <- par("mfrow")
  par(mfrow = c(.dimMosaic(n.plot)[1], .dimMosaic(n.plot)[2]),
      mar = c(2, 0, 2, 0))
  
  for(j in 1:n.plot){
    
    x <- x.all[j, ]
    
    x[1] <- (x[1] * 1) / 39.0983
    x[2] <- (x[2] * 1) / 22.9898
    x[3] <- (x[3] * 2) / 40.0780
    x[4] <- (x[4] * 2) / 24.3050
    x[5] <- (x[5] * 2) / 96.0626
    x[6] <- (x[6] * 1) / 35.4530
    x[7] <- (x[7] * 1) / 61.0168
    x[8] <- (x[8] * 2) / 60.0089
    
    x[1:4] <- x[1:4] / sum(x[1:4]) * 100
    x[5:8] <- x[5:8] / sum(x[5:8]) * 100
    
    A  <- sum(x)
    R <- sqrt(((A / 16) * 2 / sin(22.5 * pi / 180)))
    a <- x / (R * sin(22.5 * pi / 180))
    
    
    coord.x <- matrix(NA, nrow = 5, ncol = 8)
    coord.y <- matrix(NA, nrow = 5, ncol = 8)
    coord.x[1, ] <- coord.x[5, ] <- rep(0, 8)
    coord.y[1, ] <- coord.y[5, ] <- rep(0, 8)
    coord.x[2, ] <- cos(seq(90, -225, -45) * pi / 180) * R
    coord.y[2, ] <- sin(seq(90, -225, -45) * pi / 180) * R
    coord.x[3, ] <- cos(seq(67.5, -247.5, -45) * pi / 180) * a
    coord.y[3, ] <- sin(seq(67.5, -247.5, -45) * pi / 180) * a
    coord.x[4, ] <- cos(seq(45, -270, -45) * pi / 180) * R
    coord.y[4, ] <- sin(seq(45, -270, -45) * pi / 180) * R
    
    
    if(polygon | labels){
      coord.poly.x <- coord.x
      coord.poly.x[3, ] <- cos(seq(67.5, -247.5, -45) * pi / 180) * R
      coord.poly.y <- coord.y
      coord.poly.y[3, ] <- sin(seq(67.5, -247.5, -45) * pi / 180) * R
    }
    
    if(labels){
      lab <- c("K", "Na", "Ca", "Mg", 
               "SO4", "Cl", "HCO3_OEP", "CO3")
      lab.pos.x <- coord.x[3, ]
      lab.pos.y <- coord.y[3, ]
      lab.pos.x[a < R] <- coord.poly.x[3, a < R]
      lab.pos.y[a < R] <- coord.poly.y[3, a < R]
      lab.pos.x <- lab.pos.x + cos(seq(67.5, -247.5, -45) * pi / 180) * 2
      lab.pos.y <- lab.pos.y + sin(seq(67.5, -247.5, -45) * pi / 180) * 2
    }
    
    
    xlim <- max(abs(c(min(lab.pos.x), max(lab.pos.x))))
    ylim <- max(abs(c(min(lab.pos.y), max(lab.pos.y))))
    plot(0, 0, type = "n", xlim = c(-xlim, xlim), ylim = c(-ylim, ylim),
         xaxt = "n", yaxt = "n", xlab = "", ylab = "", asp = 1, bty = "n", main = main[j], ...)
    
    for(i in 1:8){
      polygon(x = coord.x[, i], y = coord.y[, i], col = col[i], border = NA)
      if(polygon){
        lines(x = coord.poly.x[, i], y = coord.poly.y[, i], col = polygon.col[i])
      }
    }
    
    if(labels){
      text(lab.pos.x, lab.pos.y, lab, col = labels.col, cex = 1.5)
    }
  }
  par(mar = par.mar.0, mfrow = par.mfrow.0)
}
```
## Subfunctie .dimMosaic
```{r}
.dimMosaic <- function(n.plot){
  x <- floor(sqrt(n.plot))
  y <- floor(sqrt(n.plot))
  if(x * y < n.plot) y <- y + 1
  if(x * y < n.plot) x <- x + 1
  return(c(x, y))
}
```

## Maak dataset met ionen
```{r}
# dataset met ionen
ionen <- data %>%
  filter(AquaComponent %in% c("K", "Na", "Ca", "Mg", "SO4", "Cl", "HCO3_OEP", "CO3")) %>%
  group_by(AquaComponent, FieldSamplingDate) %>%
  summarise(NKP = mean(ResultCalc))

# to wide format
ionenwide <- pivot_wider(ionen, names_from = AquaComponent, values_from = NKP)
ionenwide <- ionenwide %>% select(FieldSamplingDate, K, Na, Ca, Mg, SO4, Cl, HCO3_OEP, CO3)
```

## Maak diagrammen aan
```{r}
## CO3^2- = CO3
## HCO3- = HCO3_OEP
# converteer kolom met locatiecode naar row.names voor maucha-functie
ionenwide <- ionenwide %>% remove_rownames %>% column_to_rownames(var = "FieldSamplingDate")
mymaucha(ionenwide)
```


# IR-EGV diagram
## bereken ionen-ratio
```{r}
# gemiddelde Cl en Ca concentraties
mean_Cl <- mean(data$ResultCalc[data$AquaComponent == "Cl"])
mean_Ca <- mean(data$ResultCalc[data$AquaComponent == "Ca"])

# ionenratio 
ionrat <- ((mean_Ca*2)/40.078) / (((mean_Ca*2)/40.078) + (mean_Cl/35.453))
ionrat

# gemiddeld EGV
mean_EGV <- mean(data$ResultCalc[data$AquaComponent == "EGV25_veld"])
mean_EGV
```

## lees Van Wirdum-data (referentie)
```{r}
read_vanwirdum_data <-
    function() {
        vanwirdum_data <- tribble(
            ~ec25, ~ir,
            63.30956284,94.31498538,
            35.93464093,93.32760382,
            24.90267631,92.05872255,
            15.56978112,88.81507815,
            12.42913352,86.41593288,
            9.30501041,80.77314322,
            7.771007662,74.42660428,
            6.921570383,68.64306476,
            6.448364484,63.0002751,
            5.969064634,55.66422203,
            5.63284352,48.1874191,
            5.525390616,43.46376864,
            5.364388374,38.42662987,
            5.161676837,31.3166296,
            5.161676837,24.20876189,
            5.161676837,18.62141914,
            5.575060883,13.79753773,
            7.361877404,8.380800867,
            12.63883835,5.503959123,
            25.32283525,4.232945276,
            73.49784815,3.895998652,
            228.6654432,3.810695709,
            695.1394102,3.725392767,
            3157.436507,3.725392767,
            4609.686896,3.556919455,
            4609.686896,3.471616512,
            3206.339376,3.810695709,
            2001.956002,4.825800728,
            1087.858305,6.858143339,
            679.2308009,9.903458395,
            420.8067858,14.55886649,
            292.7556511,20.0609063,
            213.3226248,27.08560364,
            166.6219332,34.36407722,
            127.1665473,44.85847176,
            102.4477316,55.77724843,
            90.12020389,63.18367643,
            79.64706759,72.66296594,
            71.85774104,81.57712346,
            66.85394731,87.89807151,
            64.83019531,91.50851857,
            62.85547508,94.3299134,
        )
        return(vanwirdum_data)
    }
data_vanwirdum <- read_vanwirdum_data()

ref_punten <- data.frame(
      location_ref = c("Li (Angeren)", "At (Witteveen)", "Th (Noordwijk)"),
      Ca_ref = c(115, 0.4, 420),
      Cl_ref = c(11, 3, 19100),
      ec25_ref = c(651, 50.1, 52000), # in µS/cm
      ir_ref = c(.95, .20, .04), # without units (in 0-1)
      name_ref = c("Li", "At", "Th"))
# Reference points (Van Wirdum 1991): benchmark water samples for:
#' 1) lithotrophic water LI: a calcium-bicarbonate type of water, usually
#' owing its characteristic composition to a contact with soil;
#' 2) atmotrophic water AT: a type of water with low concentrations of most
#' constituents, usually owing its characteristic composition to atmospheric
#' precipitation;
#' 3) thalassotrophic water TH: a saline sodium-chloride type of water as
#' found in the oceans;
#' 4) molunotrophic water RH: polluted water as presently found in the Rhine.
```

## plot IR-EGV diagram
```{r}
p1 <- ggplot(ref_punten, aes(x = ec25_ref, y = ir_ref, label = name_ref)) +
  geom_point(size = 3) + scale_x_log10() + scale_y_continuous(breaks = seq(0,1, by = 0.1)) + geom_text(hjust = - 0.5, vjust = - 0.5, size = 5) +
  theme(
    plot.title = element_blank(),  # Remove the main title
    axis.title = element_blank(),  # Remove axis titles
    axis.text = element_text(size = 15)  # Optional: Adjust axis text size
  )
p1
# voeg NKP toe
p1 + geom_point(aes(x = mean_EGV, y = ionrat), colour = "red", size = 3) + annotate("text", x = 1150, y = 0.36, label = "NKP", colour = "red", size = 5) 
```

## IR-EGV van alle metingen
```{r}
# gemiddelde Cl en Ca concentraties per locatie
IREGVdata <- data %>% 
  filter(Component %in% c("Ca", "Cl", "EC25.VELD")) %>%
  group_by(FieldSamplingDate, Component) %>% summarise(gemiddelde = mean(ResultCalc))

# naar wide format (componenten als kolommen)
IREGVwide <- pivot_wider(IREGVdata, names_from = Component, values_from = gemiddelde)

# bereken en voeg IR toe als kolom
IREGVwide <- IREGVwide %>%
  mutate(IR = ((Ca*2)/40.078) / (((Ca*2)/40.078) + (Cl/35.453)), name_ref = FieldSamplingDate)

```

### plot IR_EGV diagram van alle metingen
```{r}
p1 <- ggplot(ref_punten, aes(x = ec25_ref, y = ir_ref, label = name_ref)) +
  geom_point(size = 2) + 
  scale_x_log10() + 
  xlab("EGV (µS/cm)") + 
  ylab("IR (%)") + 
  scale_y_continuous(breaks = seq(0,1, by = 0.1)) + 
  ggtitle("IR-EGV diagram Nieuwkapelleplas (alle veldmetingen)") + 
  geom_text(hjust = - 0.5, vjust = - 0.5)
# voeg locaties Kalmthout toe
p1 + geom_point(data = IREGVwide, mapping = aes(x = EC25.VELD, y = IR), color = "red")
```

